臺灣臺中地方法院刑事判決　　　　　　　　　　　　九十一年度易字第二一八七號
　　公　訴　人　臺灣臺中地方法院檢察署檢察官
　　被　　　告　乙○○
　　被　　　告　戊○○
　　共　　　同
　　選任辯護人　鄭志明
　　被　　　告　甲○○
右列被告等因竊盜案件，經檢察官提起公訴（九十年度偵字第二二五七一號），本院
判決如左：
    主  文
乙○○、戊○○、甲○○結夥三人以上，竊盜，未遂，乙○○累犯，處有期徒刑陸月
，戊○○、甲○○各處有期徒刑肆月，如易科罰金，均以參佰元折算壹日。
    事  實
一、乙○○、戊○○、甲○○素行均極為不佳，乙○○前曾犯二次竊盜、贓物等罪，
    其中於民國（下同）八十四年間所觸犯竊盜罪，經臺灣高等法院臺中分院判處有
    期徒刑五月確定，並於八十六年六月十四日執行完畢；戊○○前曾犯業務過失傷
    害、搶奪、侵占、傷害、賭博等罪（均未構成累犯）；甲○○前曾犯賭博罪（未
    構成累犯），詎均仍不知悔改。乙○○、戊○○、甲○○三人共同基於意圖為自
    己不法所有之犯意聯絡，謀議尋找因酒後駕駛而停置路旁休息之自小客車下手行
    竊，乙○○、戊○○、甲○○三人乃於九十年十二月十七日凌晨三時三十分許，
    在台中市○○區○○路與文心路口附近，見丙○○（前曾因酒醉，將所駕駛之自
    小客車停在路旁，車窗未關且在駕駛座睡覺之際，遭人竊取過財物，因未有證據
    未報案而心有未甘，此次佯裝前次情況，守株待兔，欲擒獲竊取者。）將車號Ｇ
    Ｘ─五五四二號自小客車停在該路口，車窗未關且丙○○似在駕駛座睡覺之際，
    由乙○○先以小手電筒探照丙○○車內，見丙○○毫無反應，隨即招手叫甲○○
    及戊○○靠近該車，由甲○○伸手進入丙○○車內將車燈關閉後，由戊○○伸手
  進入駕駛座旁之座位上，竊取丙○○放置在右前座上之新台幣（下同）二千元，
    旋即為事先已在該處附近埋伏之丙○○友人己○○、庚○○、柯奕安（其後因肝
    癌死亡）及其兄丁○○等人發現後，趨前趕至該處，戊○○見狀隨即將剛竊得之
    二千元丟回車內座位，而竊盜財物未遂，經丙○○等人當場逮獲報警因而查獲。
二、案經台中市警察局第六分局報請臺灣臺中地方法院檢察署檢察官偵查起訴。
    理  由
一、訊據被告乙○○、戊○○與甲○○均矢口否認涉有何右揭竊盜犯行，被告乙○○
    辯稱：當天伊與戊○○（綽號矮仔老）相約在該處，戊○○先到，伊後到時戊○○即表示要伊過去丙○○的車子看是否伊朋友綽號「小三」之車，伊即靠近並以
    打火機點火看，發覺不是時，即被一夥人衝過來說是小偷，伊並未行竊云云；被
    告戊○○辯稱：當天伊並未靠近車子，亦未竊取二千元，伊僅在現場有跟被告乙○○說話而已，伊當時係與被告乙○○相約前往吃點心云云；被告甲○○則辯稱
    ：伊與戊○○及乙○○並不認識，當天伊經過該處路口，發現該部車子停斜斜的
    ，好像發生車禍，所以伊停下車走過馬路查看，正要過馬路時，戊○○就將伊喊
    住，叫伊不要過去，車內有人否則會被誤會，但伊仍過去看，發現該車車窗有搖
    下來約四十公分，另一側車窗也開了，且大燈也打開，伊即伸手入內把車燈關了
    ，本想走了，卻突然衝出一夥人將伊喊住，伊並未行竊云云。被告乙○○、戊○○共同選任辯護人亦辯護稱：告訴人丙○○之指訴及證人己○○、丁○○、庚○○等人之證詞，前後有部分不相符合之處，且請查明告訴人丙○○之前科情形，
    其等並非司法警察，依法應報警蒐證逮捕，為何邀眾埋伏私了，事後更進而要求
    六十五萬元巨額賠償，足證係誣陷栽贓，被告等才係被害人等情。
二、按告訴人、證人之陳述有部分前後不符，或相互間有所歧異時，究竟何者為可採
    ，法院仍得本其自由心證予以斟酌，非謂一有不符或矛盾，即應認其全部均為不
    可採信；尤其關於行為動機、手段及結果等之細節方面，告訴人之指陳，難免故
    予誇大，證人之證言，有時亦有予渲染之可能；然其基本事實之陳述，若果與真
    實性無礙時，則仍非不得予以採信，最高法院著有七十四年度台上字第一五九九
    號判例足資參照。
三、本件經查：被告乙○○、戊○○、甲○○三人右揭犯罪事實，包括其等如何行竊
    、如何遭發現、如何遭逮獲之過程，業據告訴人丙○○指訴綦詳，核與證人己○○、丁○○、庚○○證述情節大致相符，雖其中部分細節稍有出入，然對基本事
    實之陳述，均具有一致真實性，則揆諸首揭最高法院判例意旨釋示，仍非不得予
    以採信。且衡諸被告乙○○自承其與被告乙○○當晚相約前往台中市○○路與西
    屯路口「來來豆漿店」吃點心，其等既已明確約定地點，大可直接前往來來豆漿
    店見面即可，其等二人何需將車停置於文心路與甘肅路口？且又何需由被告乙○○以打火機之燈光靠近告訴人丙○○的自小客車查看是否另一綽號「阿三」之朋
    友？而被告甲○○既自承其與被告乙○○及戊○○二人並不認識，則其在過馬路
    欲前往告訴人丙○○之自小客車查看時，被告戊○○何以會得知被告甲○○係欲
    前往該車查看，並即喊住被告李茂與，叫其不要過去，車內有人否則會被誤會？
    而於偵查中先一再供稱：被告戊○○根本就在馬路另一邊，沒有靠近那車子；嗣
    後又於偵查中供稱：當時其係與被告戊○○一起過去看等語，其先後所供述之情
    節極不一致，是綜上所述，被告乙○○、戊○○、甲○○三人上開所辯，均係事
    後卸責之詞不足採信。次查，被告甲○○於本院九十一年十月八日審理時，到庭
    供述稱如下：
    問：你有無伸手到告訴人丙○○車內把他的車燈關掉？
    被告甲○○：有。
    問：你關燈之前，有無看到坐在駕駛座上的告訴人丙○○？
    被告甲○○：有。
    問：你是否認識告訴人丙○○？
    被告甲○○：不認識。
    問：你關燈之前，就看到告訴人丙○○那不是你認識的人？
    被告甲○○：對。
    問：既然你不認識的人，為何你要去關人家的車燈？
    被告甲○○：因為當時他車子的停放方式很奇怪，我以為車禍，看到大燈開著，
                我就把大燈關掉，我隨即走開。
    問：你到現場時，是不是看到他並沒有發生車禍？
    被告甲○○：對。
    基上所述，被告甲○○直承現場並未發生車禍，且其關燈之前即見到告訴人丙○○不是其認識之友人，竟無故伸手至告訴人丙○○車內將車燈關掉，顯不合常情
    。再被告乙○○於本院九十一年十月八日審理時，到庭供述稱如下：
    問：你有無拿手電筒照告訴人丙○○的車內？
    被告乙○○：沒有，我只有靠近駕駛座旁看而已，我看是不是我朋友而已，因為
                他的車子跟我的朋友「小三」的車子很類似。
    問：「小三」的真實姓名、詳細地址？
    被告乙○○：不知道。
    據上所述，被告乙○○前開所供不僅與其於偵查中所供述：其僅係以手電筒照射
    看是否其朋友（見台灣台中地方法院檢察署九十年度偵字第二二五七一號卷第十
    七頁），其有用打火機點火看了駕駛座一下（見台灣台中地方法院檢察署九十年
    度偵字第二二五七一號卷第三十五頁），前後均齟齬難合，且復無法提供其友綽
    號「小三」之真實姓名、詳細地址以供查證，顯無足採。被告乙○○、戊○○、
    甲○○於本院九十一年十月八日審理時，到庭復分別供述稱如下：
    問：事後被害人有無要求你們賠償？
    被告戊○○：有要求六十五萬元賠償。
    被告乙○○、被告甲○○均答：沒有找我們。
    問：你有無証據証明被害人有要求你賠償六十五萬元？
    被告戊○○：沒有証據証明，因為他們到我家時，連電話都不讓我打。
    綜據上述，亦無法證明告訴人丙○○事後索求六十五萬元巨額賠償之事實。末查
    ，經本院依聲請查證告訴人丙○○前科情形，其曾於七十五年間觸犯竊盜罪行，
    及於八十四年間觸犯違反麻醉藥品管理條例罪行外，其餘並未再涉犯其他罪行，
    此有台灣高等法院被告全國前案紀錄表一份在卷可按，且被告乙○○、戊○○、
    甲○○及告訴人丙○○均陳稱，雙方互不認識，亦無恩怨，衡情告訴人丙○○當
    無設詞攀誣之理。此外，並有現場簡圖、贓物認領保管收據各一份及告訴人丙○○遭竊取之二千元之照片一幀附卷可稽，是綜據上述，被告乙○○、戊○○、甲○○三人空言否認，所辯均無非臨訟畏罪飾卸之詞，要無足採，事證已臻明確，
    被告乙○○、戊○○、甲○○三人犯行均洵堪認定。
四、核被告乙○○、戊○○、甲○○三人所為，均係犯刑法第三百二十一條第二項、
    第一項第四款之加重竊盜未遂罪。檢察官漏引該條第二項之未遂犯規定，惟其犯
    罪事實及理由均已提及，合先敘明。被告乙○○、戊○○、甲○○三人間有犯意
    之聯絡，行為之分擔，均為共同正犯。被告乙○○前曾於八十四年間觸犯竊盜罪
    經臺灣高等法院臺中分院判處有期徒刑五月確定，並於八十六年六月十四日執行
    完畢，此有台灣台中地方法院檢察署刑案資料查註紀錄表一份在卷可按，五年以
    內再犯本件有期徒刑以上之罪，為累犯，應依刑法第四十七條規定加重其刑。又
    被告乙○○、戊○○、甲○○三人已著手於犯罪行為之實行而不遂，為未遂犯，
    依刑法第二十六條前段規定減輕其等之刑。另刑有加重及減輕者，依刑法第七十
    一條第一項規定，先加後減。爰審酌被告乙○○、戊○○、甲○○三人犯罪之動
    機、目的、手段、品行均極為不佳，詳如前述，此有台灣台中地方法院檢察署刑
    案資料查註紀錄表三份在卷可按、所生危害及犯罪後均猶飾詞狡賴犯行，毫無悔
    意，且犯罪後迄今仍未與告訴人丙○○達成民事和解，取得諒解，犯後態度不佳
    等一切情狀，分別量處如主文所示之刑，並均諭知易科罰金之折算標準，以資懲
    儆。
據上論斷，應依刑事訴訟法第二百九十九條第一項前段、刑法第二十八條、第三百二
十一條第二項、第一項第四款、第二十六條前段、第四十七條、第四十一條第一項前
段、罰金罰鍰提高標準條例第二條，判決如主文。
中      華      民      國    九十一    年      十      月    二十二    日
                                        臺灣臺中地方法院刑事第四庭
                                            法  官      洪  俊  誠
右正本證明與原本無異。
如不服本判決，應於判決送達後十日內向本院提出上訴狀，上訴於臺灣高等法院臺中
分院(須附繕本)。
                                            書記官      胡  美  娟
中      華      民      國    九十一    年      十      月    二十二    日
附錄論罪科刑實體法條文：
刑法第三百二十一條：
犯竊盜罪而有左列情形之一者，處六月以上、五年以下有期徒刑：
一  於夜間侵入住宅或有人居住之建築物、船艦或隱匿其內而犯之者。
二  毀越門扇、牆垣或其他安全設備而犯之者。
三  攜帶兇器而犯之者。
四  結夥三人以上而犯之者。
五  乘火災、水災或其他災害之際而犯之者。
六  在車站或埠頭而犯之者。
前項之未遂犯罰之。
